【裁判字號】    97,裁,4639
【裁判日期】    970930
【裁判案由】    有關教育事務
【裁判全文】
最  高  行  政  法  院  裁  定
                                      97年度裁字第4639號
再 審原 告  甲○○
再 審被 告  臺南市政府
代  表  人  乙○○
訴訟代理人  蘇新竹  律師
            張清富  律師
上列當事人間有關教育事務事件，再審原告對於中華民國97年2
月29日本院97年度判字第53號判決，提起再審之訴，本院裁定如
下：
    主  文
再審之訴駁回。
再審訴訟費用由再審原告負擔。
    理  由
一、按行政訴訟法第278條第1項規定：「再審之訴不合法者，行
    政法院應以裁定駁回之。」次按行政訴訟之當事人，對於本
    院之判決，提起再審之訴，經以無理由判決駁回後，不得復
    以同一原因事實，又對駁回再審之訴所為判決，更行提起再
    審之訴。改制前本院46年裁字第41號著有判例可資參照。
二、本件再審原告原任臺南市石門國小校長，民國88年2月23日
    ，經再審被告將其改派任同市土城國小任校長後，再審被告
    另於88年6月29日，以再審原告未就任該土城國小校長職位
    前，即有地方人士質疑是否適任情事發生，雖經再審被告之
    主管教育行政單位多方協調，完成報到，惟再審原告就任後
    ，與教師之關係仍未改善，致校務無法推動等事由，遂向臺
    南市國民小學校長遴選委員會提案，針對再審原告是否適合
    續任土城國小校長乙事，召開議決。經出席委員表決權數超
    過三分之二議決，不同意再審原告續任土城國小校長，應予
    改聘其他職務。再審被告乃將前開遴選結果分別以88年7月3
    日88南市教學字第021634號及88年7月6日88南市教學字第21
    869號函知再審原告應予改任。再審原告不服，循序提起行
    政訴訟，為本院92年度判字第310號判決將原判決廢棄發回
    更審。經原審法院更為審理後以92年度訴更字第23號判決駁
    回其訴，再審原告提起上訴，復經本院以94年度判字第1503
    號判決駁回其上訴（下稱原判決），再審原告以原判決有行
    政訴訟法第273條第1項第1款事由，提起再審之訴，亦經本
    院97年度判字第53號判決駁回（下稱原再審判決），再審原
    告仍不服，復本於行政訴訟法第273條第1項第1款事由，提
    起本件再審之訴。
三、本院查：本件再審狀及再審補充理由狀所陳各節略以：國小
    校長之任免應優先依教育人員任用條例規定，原再審判決卻
    適用國民教育法第9條第3項而為裁判，即違反特別法優於普
    通法之法律適用原則。又行政院於88年6月30日臺88教字第
    25409號令，對於教育人員任用條例第23條第1款明定，有關
    國小校長之任用機關的調整及適用時間之規定，原再審判決
    未予適用，亦有違誤。又國民教育法第9條第3項規定，係列
    舉式規定，而就其規定被遴選對象要件，均與再審原告之身
    分明顯不符，原再審判決顯有適用法規不當。又原再審判決
    所適用之臺南市公立國民中小學校長遴選委員會組織要點第
    17條及臺南市公立國民中小學校長甄選、儲訓、遴聘實施要
    點第14條等規定，有增加母法所無限制之違法。另原再審判
    決亦有諸多論述偏頗，違反證據法則、經驗法則及未依證據
    認定事實之違法等語。經核無非一再重複其前訴訟程序已主
    張而為原判決及原再審判決論述所不採事由再予爭執，以及
    就事實審法院證據取捨、認定事實之職權事項，任加指摘原
    再審判決適用法規顯有錯誤，難認合法。又判決是否不備理
    由，屬可否上訴問題，再審原告亦難執原再審判決不備理由
    資為提起再審事由，應併予駁回。
四、據上論結，本件再審之訴為不合法。依行政訴訟法第278條
    第1項、第104條、民事訴訟法第95條、第78條，裁定如主文
    。
中    華    民    國    97    年    9     月    30    日
                    最高行政法院第三庭
                        審判長法官  黃  璽  君
                              法官  曹  瑞  卿
                              法官  鄭  忠  仁
                              法官  黃  本  仁
                              法官  吳  東  都
以  上  正  本  證  明  與  原  本  無  異
中    華    民    國    97    年    9     月    30    日
                              書記官  彭  秀  玲


司法院資訊處製作；財團法人民間司法改革基金會備份。
